【裁判字號】    95,聲,692
【裁判日期】    950711
【裁判案由】    返還提存物
【裁判全文】
臺灣桃園地方法院民事裁定               95年度聲字第692號
聲  請  人  乙○○
相  對  人  甲○○
上列當事人間聲請返還擔保金事件，本院裁定如下：
    主  文
聲請人依本院九十年度全字第五四六○號民事裁定所提存本院九
十年度存字第三一二二號提存事件之擔保金新台幣伍拾柒萬參仟
陸佰元准予返還。
    理  由
一、聲請意旨略以：聲請人前依本院90年度全字第5460號民事裁
    定，為擔保對相對人土地之假處分強制執行，曾提存新台幣
    （下同）573,600 元為擔保金，以本院90年度存字第3122號
    提存事件提存，而聲請本院以90年度執全字第3120號強制執
    行事件對相對人之土地實施假處分在案。惟因聲請人已聲請
    撤銷系爭假處分裁定及撤回系爭假處分之強制執行，並以存
    證信函通知相對人如因系爭假處分之強制執行受有損害，應
    於收到通知後25日內對系爭擔保金行使權利，相對人迄今仍
    未行使權利，為此依民事訴訟法第104 條第1 項第3 款規定
    ，聲請返還擔保金等語。
二、按訴訟終結後，供擔保人證明已定20日以上之期間，催告受
    擔保利益人行使權利而未行使，或法院依供擔保人之聲請，
    通知受擔保利益人於一定期間內行使權利並向法院為行使權
    利之證明而未證明者，法院應依供擔保人之聲請，以裁定命
    返還其提存物或保證書。前開規定，於其他依法令供訴訟上
    之擔保者，準用之。民事訴訟法第104 條第1 項第3 款、第
    106 條前段分別定有明文。又假扣押裁定如經撤銷或不得再
    據以聲請法院強制執行，則假扣押執行之執行名義失其存在
    ，執行程序隨之終結，債務人如受有損害，可於債權人催告
    所定至少20日之期間內行使權利，應足保護擔保利益人之權
    利，因此所謂訴訟終結，宜從廣義解釋，包括撤銷假扣押裁
    定及撤回假扣押之強制執行，或僅撤回假扣押之強制執行，
    而致執行程序終結在內。
三、經查聲請人為擔保其對相對人土地假處分之強制執行，曾依
    本院90年度全字第5460號民事裁定，向本院以90年度存字第
    3122號提存事件提存573,600 元之擔保金，並以本院90年度
    執全字第3120號假處分強制執行事件，對相對人之土地實施
    假處分在案。嗣聲請人於民國95年2 月9 日具狀向本院民事
    執行處撤回前開假處分事件之強制執行而訴訟終結後，再於
    同年4 月13日寄發郵局存證信函通知受擔保利益人即相對人
    如因系爭假處分之強制執行受有損害，應於該通知送達後25
    日內就系爭擔保金行使權利，相對人已於同年月14日收受前
    開通知，然迄今仍未行使權利之事實，業據聲請人提出本院
    90年度全字第5460號民事裁定、囑託塗銷查封登記書、90年
    度存字第3122號提存書、國庫存款收款書、存證信函、掛號
    郵件收件回執、戶籍謄本各1 件為證，核屬相符，復經本院
    依職權調閱上開卷宗查對無誤，並查明相對人迄未對聲請人
    提起訴訟、聲請支付命令或調解乙節屬實，有本院民事紀錄
    科查詢簡答表2 張在卷可稽，自堪信聲請人之主張為真實。
    從而聲請人聲請發還擔保金，合於前開法律規定，應予准許
    。
四、依民事訴訟法第106 條前段、第104 條第1 項第3 款，裁定
    如主文。
中    華    民    國    95    年    7     月    11    日
                  民事第三庭    法  官  林雯娟
以上正本係照原本作成
如對本裁定抗告須於裁定送達後10日內向本院提出抗告狀，並應
繳納抗告裁判費新台幣1,000 元。
中    華    民    國    95    年    7     月    11    日
                            書記官  劉彩華


司法院資訊處製作；財團法人民間司法改革基金會備份。
